【裁判字號】    94,簡上,989
【裁判日期】    950307
【裁判案由】    賭博
【裁判全文】
臺灣高雄地方法院刑事判決             94年度簡上字第989號
上  訴  人  乙○○
即  被  告
上列上訴人因賭博案件，不服本院高雄簡易庭於民國94年9 月13
日所為94年度簡字第5286號第一審判決（聲請簡易判決處刑案號
：94年度偵字第14787 號），提起上訴，本院第二審合議庭判決
如下：
    主  文
上訴駁回。
    事  實
一、上訴人即被告乙○○前於民國92年間因竊盜案件，經台灣高
    雄地方法院以92年度簡字第1742號判決判處有期徒刑4 月確
    定，並於93年1 月1 日執行完畢。詎其仍不知警惕，又與被
    告甲○○、丙○○、丁○○共同基於意圖營利，供給賭博場
    所並聚眾賭博之概括犯意（其中被告甲○○、丙○○、丁○○已於95年2 月21日本院言詞辯論終結前，以書狀撤回上訴
    ），自94年6 月21日起至94年6 月25日凌晨0 時45分為警查
    獲之時止，由甲○○以每日租金新台幣（下同）二千元之代
    價，向不詳姓名年籍之高雄市「五福茶坊」管理人員承租高
    雄市新興區○○○路172 號4 樓為賭博場所，經營俗稱「黑
    粒仔」（即天九牌）之賭博，聚集不特定之多數人前往賭博
    ，再以每人、每日四百元至七百元不等之代價僱用乙○○於
    上開賭博場所1 樓把風、過濾賭客，並帶領賭客進入賭場參
    賭；僱用丁○○負責4 樓賭場進出人員監視器把風，及賭場
    清潔工作；僱用丙○○記載賭客向甲○○借貸及歸還現金賭
    資之帳目及賭場支出帳目。甲○○自94年6 月21日起招攬不
    特定之人前往上址賭博，到場賭博之人先由在上址一樓門外
    把風之乙○○過濾後，由乙○○帶領賭客進入賭場，由賭客
    以天九牌（俗稱「黑粒仔」）為賭具，由賭客輪流做莊家，
    每家各發4 張牌，分前後各2 張牌，比點數大小，以一賠一
    之賠率與莊家對賭，賭客除莊家外，每贏二百元由甲○○收
    取抽頭金十元。嗣於94年6 月25日凌晨1 時45分許，為警查
    獲，並當場扣得天九骨牌1 副、天九紙牌3 副、骰子156 粒
    、電梯搖控器1 具、行動電話1 具、賭客欠帳單1 紙、賭場
    支出明細表1 份、聯絡電話備忘錄1 紙、賭客欠帳資料簿1
    本、號碼夾105 個及現金一千元。
二、案經高雄市政府警察局新興分局報請臺灣高雄地方法院檢察
    署檢察官聲請簡易判決處刑。
    理  由
壹 證據能力部分：
   被告甲○○於警詢中所為陳述，乃被告以外之人於審判外所
   為陳述，當事人於本院調查證據時，知有刑事訴訟法第159
   條第1 項之情形，惟未於言詞辯論終結前聲明異議，經本院
   當庭勘驗其警詢錄音帶，審酌該陳述作成時，並無顯不可信
   之情況存在，甲○○於本院審理中亦坦認其接受警詢錄音時
   ，並未受有壓力等情明確，認為適當引為證據，爰依同法第
   159 條之5 第2 項規定，視為當事人同意作為證據。
貳 實體部分：
一、前揭事實，業據被告乙○○於警詢及本院準備程序進行中均
    坦承不諱，核與同案被告甲○○於警詢、偵訊中之供述相符
    ，並有被告甲○○所有，供經營賭場所用之天九骨牌1 副、
    天九紙牌3 副、骰子156 粒、電梯搖控器1 具、行動電話1
    具、賭客欠帳單1 紙、賭場支出明細表1 份、聯絡電話備忘
    錄1 紙、賭客欠帳資料簿1 本、號碼夾105 個扣案為證，本
    件事證明確，被告乙○○之犯行洵堪認定。
二、核被告乙○○所為，係犯刑法第268 條前段之意圖營利供給
    賭博場所及同條後段之意圖營利聚眾賭博罪。被告乙○○與
    甲○○、丙○○、丁○○就上開犯行具有犯意聯絡及行為分
    擔，均為共同正犯。其先後意圖營利供給賭博場所及意圖營
    利聚眾賭博之犯行，時間緊接、方法相同、所犯係構成要件
    相同之罪名，顯均係基於概括之犯意為之，各為連續犯，應
    依刑法第56條之規定各論以一罪，並加重其刑。又被告乙○○所犯上開兩罪間，係本於一賭博犯意而為一犯罪行為之各
    個舉動，係一行為而觸犯上開二罪名，為想像競合犯，應依
    刑法第55條規定，從一情節較重之意圖營利聚眾賭博罪處斷
    。又被告乙○○前於92年間因竊盜案件，經本院以92年度簡
    字第1742號判決判處有期徒刑4 月確定，並於93年1 月1 日
    執行完畢之事實，有台灣高等法院被告前案紀錄表1 件在卷
    可稽，其受有期徒刑執行完畢，5 年內再犯本件有期徒刑以
    上之罪，為累犯，應依刑法第47條規定加重其刑，並依法遞
    加重之。至於扣案之天九骨牌1 副、天九紙牌3 副、骰子15
    6 粒、電梯搖控器1 具、行動電話1 具、賭客欠帳單1 紙、
    賭場支出明細表1 份、聯絡電話備忘錄1 紙、號碼夾105 個
    為甲○○所有，供經營賭場所用之物；扣案之賭客欠帳資料
    簿1 本，為丙○○所有，為甲○○記載賭客借貸、歸還現金
    賭資之帳目與賭場支出帳目，係供經營賭場所用之物，均應
    依刑法第38條第1 項第2 款規定宣告沒收。惟扣案之現金一
    千元查無積極證據足認係被告乙○○、甲○○、丙○○、丁○○所有之物，尚難認係被告所有供犯罪所用或因犯罪所得
    之物，爰不予沒收，附此敘明。
三、原審以被告乙○○罪證明確，依刑法第28條、第56條、第26
    8 條、第55條、第41條第1 項前段、第47條、第38條第1 項
    第2 款，罰金罰鍰提高標準條例第1 條前段、第2 條，並審
    酌被告乙○○與甲○○、丙○○、丁○○等人聚眾賭博且提
    供賭博場所之時間僅4 日，時間非長，對社會風氣所生危害
    有限，而被告乙○○受僱於甲○○，其情節較輕等一切情狀
    ，量處有期徒刑4 月，並諭知如易科罰金以三百元折算一日
    之易科罰金折算標準，並就扣案之天九骨牌1 副、天九紙牌
    3 副、骰子156 粒、電梯搖控器1 具、行動電話1 具、賭客
    欠帳單1 紙、賭場支出明細表1 份、聯絡電話備忘錄1 紙、
    賭客欠帳資料簿1 本、號碼夾105 個依刑法第38條第1 項第
    2 款之規定宣告沒收，其認事用法均無違誤，量刑亦稱妥適
    ，被告以原審判決量刑太重為由執為上訴，並無理由，應予
    駁回。
四、被告乙○○經合法傳喚，無正當理由於審理程序不到庭，爰
    依刑事訴訟法第371 條規定，不待其陳述，由檢察官一造辯
    論而逕行判決，併此敘明。
據上論斷，應依刑事訴訟法第455 條之1 第1 項、第3 項、第36
8 條、第371 條，判決如主文。
本案經檢察官戊○○蒞庭執行職務。
中    華    民    國    95    年    3     月    7     日
                  刑事第八庭   審判長法  官  李政庭
                                     法  官  李育信
                                     法  官  賴文姍
以上正本證明與原本無異。
如不服本判決，應於送達後10日內，向本院提出上訴狀。
中    華    民    國    95    年    3     月    7     日
                                     書記官  王高山
附錄法條：
刑法第268條
  意圖營利，供給賭博場所或聚眾賭博者，處3年以下有期徒刑
  ，得併科3,000元以下罰金。


司法院資訊處製作；財團法人民間司法改革基金會備份。
